【裁判字號】    97,訴,1367
【裁判日期】    970922
【裁判案由】    違反毒品危害防制條例
【裁判全文】
臺灣臺南地方法院刑事判決              97年度訴字第1367號
公  訴  人  臺灣臺南地方法院檢察署檢察官
被      告  甲○○
上列被告因違反毒品危害防制條例案件，經檢察官提起公訴（97
年度毒偵字第1868號），被告就犯罪事實為有罪之陳述，本院合
議庭裁定由受命法官進行簡式審判程序，判決如下：
    主  文
甲○○施用第一級毒品，累犯，處有期徒刑捌月，減為有期徒刑
肆月，如易科罰金，以新臺幣壹仟元折算壹日。
    事  實
一、甲○○前因重利罪，為台灣高等法院台南分院90年上更(一)字
    第399號、最高法院91年度台上字第3869號判處有期徒刑十
    月確定，於民國92年7月31日縮期期滿執行完畢；復因恐嚇
    罪，為本院93年度簡字第2402號判處有期徒刑六月確定，自
    94年5月25日入監執行至94年10月17日因徒刑易科罰金執行
    完畢出監；又因施用毒品，為本院95年度毒聲字第725號裁
    定觀察勒戒，認無繼續施用毒品之傾向，為台灣台南地方法
    院檢察署檢察官於95年11月13日以95年度毒偵字第2552 號
    為不起訴處分。詎不知悔改，猶未戒除毒癮，竟基於施用第
    一級毒品海洛因與第二級毒品安非他命之犯意，於96年2月
    26月下午4時許，在台南縣官田鄉官田軍營旁空地，以將海
    洛因與安非他命一併放入玻璃球吸食器內，加熱吸食之方式
    ，同時施用第一級毒品海洛因與第二級毒品安非他命一次。
    嗣因其有施用毒品紀錄，經警於96年2月28日中午12時40分
    ，採其尿液送驗結果，呈安非他命與嗎啡陽性反應，因而查
    獲上情。
三、案經台南縣警察局麻豆分局報告台灣台南地方法院檢察署檢
    察官偵查起訴。
    理  由
一、本案被告甲○○所犯上開施用第一、二級毒品罪，非死刑、
    無期徒刑或最輕本刑有期徒刑三年以上之罪，亦非高等法院
    管轄第一審案件，被告就被訴事實為有罪之陳述，經告知被
    告簡式審判程序之旨，並聽取檢察官、被告之意見後，本院
    合議庭裁定進行簡式審判程序，是本案之證據調查，依刑事
    訴訟法第二百七十三條之二規定，不受同法第一百五十九條
    第一項、第一百六十一條之二、第一百六十一條之三、第一
    百六十三條之一及第一百六十四條至第一百七十條規定之限
    制，合先說明。
二、上揭事實，有以下證據可資證明：
    (一)被告於警詢供述與本院審理中之自白。
    (二)台南市警察局麻豆分局偵辦毒品危害防制條例案件尿液送
      驗對照表。（警卷第4頁）（採尿日期：96年2月28日12時
      40分）
    (三)長榮大學96年4月17日尿液檢驗確認報告。（警卷第5頁）
三、論罪科刑
    (一)按海洛因、安非他命係毒品危害防制條例第二條第二項第
      一款、第二款所明定之第一級、第二級毒品，禁止非法持
      有及施用。被告前曾因施用毒品受觀察勒戒處分，因無繼
      續施用毒品之傾向，為本院95年度毒聲字第725號裁定觀
      察勒戒，認無繼續施用毒品之傾向，為台灣台南地方法院
      檢察署檢察官於95 年11月13日95年度毒偵字第2552號為
      不起訴處分。被告於觀察勒戒處分執行完畢，五年內再施
      用毒品，應依毒品危害防制條例第二十三條第二項之規定
      追訴處罰。
    (二)核被告所為，係違反毒品危害防制條例第一條第一項、第
      二項之施用第一、二級毒品罪。其施用前持有第一級毒品
      海洛因與第二級毒品安非他命之低度行為，應為其進而施
      用之高度行為所吸收，均不另論罪。被告以一施用行為，
      同時施用第一級毒品海洛因與第二級毒品安非他命，所犯
      上開二罪係一行為觸犯數罪名之想像競合關係，應從一重
      依施用第一級毒品罪論處。
    (三)公訴意旨雖以被告係分別施用第一、二級毒品，主張被告
      所犯上開二罪，犯意各別，行為互殊，應分論併罰。惟本
      件業經被告於審理時供述係以一施用行為，同時施用海洛
      因與安非他命，雖被告於審理時供述係同時將海洛因與安
      非他命置於同一燈泡吸食器內加熱後施用，與其警詢時供
      述係將安非他命置於錫箔紙上然後用打火機燒烤之施用方
      式，前後不同，且被告於警詢時並未供述施用海洛因，然
      而施用毒品方式不一而足，在無確切證據足資證明被告係
      分別施用第一、二級毒品之情況下，僅據被告前後供述之
      施用方式不同，尚不足以認定其係分別施用海洛因與安非
      他命。復參酌法務部調查局97年5月28日調科壹字第
      09700210300號函所示「甲基安非他命可以口服、靜脈注
      射方式施用。海洛因與甲基安非他命均可溶於水，有可能
      將二者同時以注射方式施用。惟非法施用毒品之方式，並
      無固定模式，通常依其習慣，隨意混合各類毒品配合喜好
      之方式施用」，因認本件依被告於審理時供述其係同時將
      海洛因與安非他命置入玻璃球內，加熱後施用一節，非無
      可能，而上開驗尿報告僅能證明被告確有在採尿前一定時
      間內施用海洛因與安非他命之事實，無法推認被告施用毒
      品之方式及其是同時施用或分別施用，在別無旁證下，自
      應作有利於被告之認定，公訴意旨認被告所犯上開二罪，
      應分論併罰，尚難憑採。
    (四)查被告前因重利罪，為台灣高等法院台南分院90年上更(一)
      字第399號、最高法院91年度台上字第3869號判處有期徒
      刑十月確定，於民國92年7月31日縮期期滿執行完畢；復
      因恐嚇罪，為本院93年度簡字第2402號判處有期徒刑六月
      確定，自94年5月25日入監執行至94年10月17日因徒刑易
      科罰金執行完畢出監，有台灣高等法院被告前案紀錄表在
      卷足憑。被告於前案徒刑執行完畢，五年以內故意再犯
      本件有期徒刑以上之罪，為累犯，應依刑法第四十七條第
      一項之規定加重其刑。審酌被告未因觀察勒戒處分之執行
      革除施用毒品惡習，戒癮意志力薄弱，兼衡其施用毒品在
      性質上屬自我戕害身心健康之行為，對社會大眾尚不致造
      成重大危害，及其犯罪動機、手段、犯後態度等一切情狀
      ，爰量處如主文所示之刑。
    (五)又被告犯罪行為在96年4月24日前，合於中華民國九十六
      年罪犯減刑條例第二條第一項第三款所定之減刑條件，爰
      就所宣告之刑，減其刑期二分之一，並諭知易科罰金折算
      之標準。
據上論結，應依刑事訴訟法第二百七十三條之一第一項、第二百
九十九條第一項前段、第三百十條之二、第四百五十四條第二項
，毒品危害防制條例第十條第一項、第二項，刑法第十一條前段
、第四十一條第一項前段、第四十七條第一項、第五十五條，中
華民國罪犯減刑條例第二條第一項第三款、第七條、第九條，判
決如主文。
本案經檢察官乙○○到庭執行職務
中    華    民    國    97    年    9     月    22    日
                  刑事第四庭    法  官  林逸梅
以上正本證明與原本無異。
如不服本判決應於收受本判決後10日內向本院提出上訴書狀，並
應敘述具體理由。如未敘述上訴理由者，應於上訴期間屆滿後20
日內向本院補提理由書狀（均須按他造當事人之人數附繕本）「
切勿逕送上級法院」。
                                書記官  郭純瑜
中    華    民    國    97    年    9     月    22    日
附錄本案論罪科刑法條：
毒品危害防制條例第10條第1項、第2 項
施用第一級毒品者，處6月以上5年以下有期徒刑。
施用第二級毒品者，處3年以下有期徒刑。


司法院資訊處製作；財團法人民間司法改革基金會備份。
